臺灣高等法院刑事判決
108年度上訴字第2305號
上  訴  人  
即  被  告  馮承恩



選任辯護人  許瑞榮律師
上列上訴人因違反毒品危害防制條例等案件，不服臺灣臺北地方
法院108年度重訴字第3號，中華民國108年6月5日第一審判決（
起訴案號：臺灣臺北地方檢察署107年度偵字第28078號，108年
度偵字第3504、4099號），提起上訴，本院判決如下：
    主  文
原判決關於附表一沒收欄所處如編號⒈③⑤⑥、編號⒉②④至⑦、編號⒊
至⒌④⑤⑧至⑮所示沒收部分均撤銷。
如附表編號所示未扣案偽造之署名、編號所示偽造之印文均沒
收，編號至所示未扣案之包裝袋沒收，於全部或一部不能沒收
或不宜執行沒收時，追徵其價額。
其他上訴駁回。
    事實及理由
一、經本院審理結果，原審認為上訴人即被告甲○○就原判決附表
    一編號1所為，係共犯毒品危害防制條例第4條第2項之運輸
    第二級毒品罪、懲治走私條例第2條第1項之私運管制物品進
    口罪、刑法第216條、第210條、第220條之行使偽造準私文
    書罪，編號2所為，係共犯毒品危害防制條例第4條第2項之
    運輸第二級毒品罪、懲治走私條例第2條第1項之私運管制物
    品進口罪，編號3至5所為，係共犯毒品危害防制條例第4條
    第2項之運輸第二級毒品罪、懲治走私條例第2條第1項之私
    運管制物品進口罪、刑法第216條、第210條、第220條之行
    使偽造準私文書罪（即本判決附表編號所示以偽造之「李
    破崙」印章蓋用印文在簽收聯，偽以「李破崙」名義為包裹
    收受人部分）；編號1、2、3至5所犯上開各罪，均依想像競
    合犯之規定，各從一重論以共同運輸第二級毒品罪處斷，依
    毒品危害防制條例第17條第2項之規定減輕其刑後，審酌被
    告運輸毒品之數量、純度，動機、目的、具有高知識水平（
    美利堅合眾國醫學院醫學系畢業），出身高社經地位家庭，
    並無因家庭不健全以致觀念行為偏差，卻不知珍惜回饋，罔
    顧一旦製毒完成，流入臺灣地區，將造成眾多我國民眾受害
    、家庭破碎、衍生各類案件而為此萬國公罪，與檢察官之具
    體求刑及其他一切情狀，就所犯上開各罪，分別量處如原判
    決附表一科刑欄所示之刑，並依法定其應執行刑為有期徒刑
    11年。另說明就未扣案如原判決附表一編號1①②、編號2①、
    編號3至5①②③所示之第二級毒品古柯，均依毒品危害防制條
    例第18條第1項前段規定，在所犯之罪項下宣告沒收銷燬之
    ，扣案如原判決附表三編號2所示之行動電話（含門號卡）
    、扣案如原判決附表一編號3至5⑥所示之包裝袋，均依毒品
    危害防制條例第19條第1項規定，分別在所犯各罪項下宣告
    沒收，經核此部分之認事用法及量刑均無不當，應予維持。
    就理由部分並補充、更正：原判決附表一編號1⑤、編號3至5
    ⑬所示簽收單上分別偽造署名、印文部分，被告係在空白簽
    收單據上分別簽署、蓋用如附表所示之署名及印文，依習
    慣表示簽收證明而為準文書，又檢察官起訴書雖僅論及刑法
    第217條之偽造印文罪，但因偽造署名、印文與行使偽造私
    文書罪間有吸收關係，故此部分所犯行使偽造私文書罪，為
    起訴效力所及，且經法院告知此部分所犯法條之旨（見原審
    卷第222頁），使當事人有辯論之機會，自應併與審究。就
    扣案原判決附表三編號⒊所示偽造之「李破崙」印章1枚，原
    判決理由誤載應依毒品危害防制條例第19條第1項之規定宣
    告沒收，此部分應予更正刪除（原判決理由業已敘明，該偽
    造之印章應依刑法第219條之規定，在此部分所犯之罪項下
    宣告沒收，因結論並無不合，基於無害違誤，本院將此部分
    更正後，原判決此部分仍屬可以維持）。並引用第一審判決
    書此部分記載之事實、證據及理由（如附件）。
二、被告上訴意旨略以：伊在警詢中有指出共犯為陳宏菖，已有
    具體提供資料，伊並進行指認，已足以使偵查機關發動偵查
    ，應有毒品危害防制條例第17條第1項之減免其刑規定適用
    ，伊是因一時失慮而涉犯本案，深感悔意，伊並無前案紀錄
    ，警詢之初即自白犯行，其後並供出本案共犯，伊非出資購
    買第二級毒品之人，亦非本件運輸毒品主導者，且未獲取不
    法所得，依司法院毒品案件量刑資訊系統，同係運輸第二級
    毒品案件，毒品數量與本案相近者，其中構成累犯者，一件
    運輸犯罪，量處刑度為4年至5年度不等，構成累犯者，則為
    4年6月至6年不等，相較被告所犯運輸毒品3罪，原審所處刑
    度分別為6年、6年、9年，實屬過重，且未慮及上情，依刑
    法第59條再予以酌減，自有不當云云。
三、然查：
　　㈠按毒品危害防制條例第17條第1項規定所稱「供出毒品來源
      ，因而查獲其他正犯或共犯者」，係指被告或犯罪嫌疑人
      具體供出毒品來源之有關資料，諸如正犯或共犯之姓名、
      年籍、住居所或其他足資辨別之特徵等，使調查或偵查犯
      罪之公務員得因而對之發動調查或偵查程序，並因此而確
      實查獲其人、其犯行者，始足該當。又毒品來源雖不以在
      偵查中供出為限，即審判中始供出者亦無不可，惟被告或
      犯罪嫌疑人所自白或指認為毒品由來之人，如僅有綽號而
      難以確定其特徵，或已死亡或通緝等在客觀上實已無從使
      調查或偵查機關人員為有效地調查或偵查作為，固與上開
      供出毒品來源之要件不符，即令雖查得有其人，但於最後
      事實審言詞辯論終結前並未因此確實查獲被指認人之犯罪
      事證者，仍與上開得邀減輕或免除刑責之規定不合，自無
      適用該條項減免其刑之餘地（最高法院105年度台上字第3
      305號判決要旨參照）。查，被告雖於警詢指認「陳宏菖
      」即為本件運輸毒品之主犯「DENNIS」之人，然於原審辯
      論終結前，並未能查獲該人，於本院審理時，本院就此再
      次詢問偵查機關結果，臺灣臺北地方檢察署表示有再繼續
      監聽當中，但沒有什麼線索，可能辦不下去等語，法務部
      調查局臺北市調查處表示有調資金流向在分析，資料調齊
      後會再補聲搜等語，以上各情，有本院公務電話紀錄可按
      （見本院卷㈠第377至379頁），是本件已無從期待偵查機
      關可在本院辯論終結前，查獲確知「陳宏菖」即為被告所
      指上游來源之人，按上說明，被告所為，自與毒品危害防
      制條例第17條第1項所規範之供出毒品來源情形不符。
　　㈡按關於刑之量定，係實體法上賦予法院得為自由裁量之事
      項，倘其量刑已以行為人之行為罪責為基礎，並斟酌刑法
      第57條各款所列情狀，在法定刑度內，酌量科刑，如無偏
      執一端，致明顯失出失入情形，上級審法院即不得單就量
      刑部分遽指為不當或違法。查原審量刑時，已說明其審酌
      之依據如前，就被告所犯上開各罪，在法定刑度內，量處
      如判決附表一科刑欄所示之刑（見原審判決第6頁），顯
      已以行為人之責任為基礎，審酌刑法第57條各款所列情形
      ，為科刑輕重標準之綜合考量，其量定之刑罰，並未逾越
      法定刑度，亦無明顯失出失入之情形，且合併定應執行刑
      為有期徒刑11年，並未踰越刑法第51條第5款所定法律之
      外部性界限，刑度也有所減輕，顯已給予適度之刑罰折扣
      ，符合法律授與裁量權之目的，與所適用法規目的之內部
      性界限無違，另也說明已參酌原審公訴檢察官合併定應執
      行刑後為有期徒刑10年之具體求刑意見，何以卻仍量處重
      於檢察官主張刑度之理由，並無出於恣意裁量，按上說明
      ，自難遽指違法或不當。至於辯護人所引用司法院毒品案
      件量刑資訊系統，係為統計分析法院對於同類型個案之量
      刑情形，供作法官審理個案之參考，且個案犯罪情狀有別
      ，尚難據該量刑資訊系統所查得之資料及其他案件之量刑
      情形拘束法院對個案之裁量，或進而指摘個案之量刑或所
      定之執行刑為違法。況其他法院就其他被告所犯運輸毒品
      案件所為之量刑，縱與原判決之量刑結果未盡相同，應屬
      法院基於審判獨立原則就不同情節之個案所為裁量之結果
      ，尚不能執此指摘原判決量刑失當（最高法院106年度台
      上字第1514號判決意旨參照）。
　  ㈢又刑法第59條規定之酌量減輕其刑，必須犯罪另有特殊之
      原因與環境，在客觀上足以引起一般同情，認為即使予以
      宣告法定最低度刑，猶嫌過重者，始有其適用。此所謂法
      定最低度刑，固包括法定最低本刑；惟遇有其他法定減輕
      之事由者，則應係指適用其他法定減輕事由減輕後之最低
      度刑而言。倘被告別有其他法定減輕事由者，應先適用法
      定減輕事由減輕其刑後，猶認其犯罪之情狀顯可憫恕，即
      使科以該減輕後之最低度刑仍嫌過重者，始得適用刑法第
      59條規定酌量減輕其刑。而此項犯罪情狀是否顯可憫恕而
      酌量減輕其刑之認定，亦屬法院得依職權自由裁量之事項
      。查被告所犯運輸第二級毒品罪，在別無刑罰加重事由下
      ，依毒品危害防制條例第17條第2項規定減輕其刑後，最
      低法定本刑為有期徒刑3年6月，相較於毒品對社會危害之
      深且廣，此乃一般普遍大眾皆所週知，更為萬國公罪，被
      告有良好之學識及家庭背景，對此豈能僅以一時失慮為詞
      即輕卸責任？更遑論被告所參與運送之數量，均非少數，
      本件被告又是前去領取毒品包裹而當場人贓俱獲，其因此
      自白犯罪，亦屬證據確鑿下不得不然，是若僅憑被告並無
      前科、又自白犯罪等情狀，即動輒適用刑法第59條規定減
      輕其刑，實不符禁絕毒品來源，使國民遠離毒害之刑事政
      策，原審業已審酌及此，說明被告客觀上並無顯可憫恕之
      處，無依刑法第59條酌減其刑之理由（見原判決第6頁）
      ，亦難指謫原審裁量有何違法不當。
　　㈣綜上所述，被告所指上開各情均無理由，原判決關於此部
      分之罪刑及沒收宣告並無不合，是被告之上訴為無理由，
      應予駁回。
四、原判決關於沒收撤銷部分：
    ㈠按刑法、刑法施行法相關沒收之條文已分別於104年12月30
      日、105年6月22日修正公布，並自105年7月1日起施行。
      修正後刑法刪除第34條沒收為從刑之規定，將沒收重新定
      性為「刑罰及保安處分以外之法律效果，具有獨立性，而
      非刑罰（從刑）」。為使犯罪行為人不得保有不法利得，
      認沒收本質為「準不當得利的衡平措施」。又修正後刑法
      基於沒收具備獨立性，亦規定得由檢察官另聲請法院為單
      獨沒收之宣告（刑法第40條第3項、刑事訴訟法第259條之
      1、第455 條之34至37等規定參照）。因而在訴訟程序，
      沒收得與罪刑區分，非從屬於主刑，基於沒收之獨立性，
      本院自得於本案前述罪刑上訴無理由駁回時，單獨撤銷沒
      收部分，並自為判決（最高法院106年度台上字第1236號
      判決意旨參照）。
　　㈡就原判決附表一沒收欄所處如編號1③、編號2②、編號3至5④
      ⑤所示包裝各該古柯用之包裝袋，並未扣案，原審認為屬
      供運輸毒品犯罪所用之物，依毒品危害防制條例第19條第
      1項規定宣告沒收，卻未併依刑法第38條之1第3項之規定
      ，諭知於全部或一部不能或不宜執行沒收時，追徵其價額
      ，自有疏漏。又所謂「供犯罪所用之物」，乃指對於犯罪
      具有促成、推進或減少阻礙的效果，而於犯罪之實行有直
      接關係之物而言。就原判決附表一編號1⑤⑥、編號2④至⑦、
      編號3至5⑧至⑮所示之銀行匯出匯款單、郵局簽收單、郵務
      文件、訂購基本資料等，分別屬於匯款運費、包裹運送及
      簽收等交易往來過程之證明性質，該等文書並非被告或共
      犯所提供，核屬本案犯罪證據之性質，自與毒品之運送行
      為無直接關連，按上說明，難認屬於供犯罪所用之物，則
      原判決就此部分並依毒品危害防制條例條例第19條第1項
      之規定，在上開所犯各罪項下諭知沒收，自有未合，此部
      分應予以撤銷。前揭郵局簽收單既無從為沒收宣告，且已
      交付與郵務單位收執而非被告或共犯所有之物，但因其上
      有偽造之「Charles Smith」署名、偽造之「李破崙」印
      文(分別如本判決附表編號所示)，故此部分仍應依刑法
      第219條之規定，在所犯之罪項下宣告沒收。
　　㈢原判決就上開沒收部分有如前述不當之處，被告上訴意旨
      雖未指摘及此，仍屬無可維持，自應由本院予以撤銷，並
      改判如主文第2項所示。
據上論斷，應依刑事訴訟法第368條、第373條、第369條第1項前
段、第364條，判決如主文。
本案經檢察官羅韋淵提起公訴，被告提起上訴，檢察官吳廣莉到
庭執行職務。　　
中　　華　　民　　國　　109 　年　　4 　　月　　29　　日
                  刑事第十四庭  審判長法　官  黃斯偉
                                      法　官  黎惠萍
                                      法　官  許泰誠
以上正本證明與原本無異。
如不服本判決，應於收受送達後20日內向本院提出上訴書狀，其
未敘述上訴之理由者並得於提起上訴後20日內向本院補提理由書
（均須按他造當事人之人數附繕本）「切勿逕送上級法院」。
                                      書記官  朱子勻
中　　華　　民　　國　　109 　年　　4 　　月　　30　　日

附錄本案論罪科刑法條全文：
毒品危害防制條例第4條第2項
製造、運輸、販賣第二級毒品者，處無期徒刑或 7 年以上有期
徒刑，得併科新臺幣 1 千萬元以下罰金。

懲治走私條例第2條
私運管制物品進口、出口者，處 7 年以下有期徒刑，得併科新
臺幣 3 百萬元以下罰金。
前項之未遂犯罰之。
第 1 項之管制物品，由行政院依下列各款規定公告其管制品項
及管制方式：
一、為防止犯罪必要，禁止易供或常供犯罪使用之特定器物進口
        、出口。
二、為維護金融秩序或交易安全必要，禁止偽造、變造之各種貨
        幣及有價證券進口、出口。
三、為維護國民健康必要，禁止、限制特定物品或來自特定地區
        之物品進口。
四、為維護國內農業產業發展必要，禁止、限制來自特定地區或
        一定數額以上之動植物及其產製品進口。
五、為遵守條約協定、履行國際義務必要，禁止、限制一定物品
        之進口、出口。

中華民國刑法第210條
（偽造變造私文書罪）偽造、變造私文書，足以生損害於公眾或
他人者，處 5 年以下有期徒刑。

中華民國刑法第216條
（行使偽造變造或登載不實之文書罪）行使第 210 條至第 215 
條之文書者，依偽造、變造文書或登載不實事項或使登載不實事
項之規定處斷。

中華民國刑法第220條
（準文書）在紙上或物品上之文字、符號、圖畫、照像，依習慣
或特約，足以為表示其用意之證明者，關於本章及本章以外各罪
，以文書論。
錄音、錄影或電磁紀錄，藉機器或電腦之處理所顯示之聲音、影
像或符號，足以為表示其用意之證明者，亦同。

附表
未扣案編號EZ000000000PE簽收單上偽造之「Charles Smith」
  署名1枚沒收（在原判決附表一編號1項下宣告）。
未扣案編號EZ000000000PE簽收單上偽造之「李破崙」印文1枚
  沒收（在原判決附表一編號3至5項下宣告）。
未扣案如原判決附表一編號1所示古柯之包裝袋沒收，於全部或
  一部不能沒收或不宜執行沒收時，追徵其價額（在原判決附表
  一編號1項下宣告）。
未扣案如原判決附表一編號2所示古柯之包裝袋沒收，於全部或
  一部不能沒收或不宜執行沒收時，追徵其價額（在原判決附表
  一編號2項下宣告）。
未扣案如原判決附表一編號3、4所示古柯之包裝袋沒收，於全
  部或一部不能沒收或不宜執行沒收時，追徵其價額（在原判決
  附表一編號3至5項下宣告）。
　
附件：
臺灣臺北地方法院刑事判決              108年度重訴字第3號
公　訴　人　臺灣臺北地方檢察署檢察官
被　　　告　甲○○　男　35歲（民國00年0月0日生）
                    身分證統一編號：Z000000000號
                    住○○市○○區○○路000號
                    居臺北市○○區○○路0段000號7樓
選任辯護人　許瑞榮律師
            歐陽弘律師
            柯至恩律師
上列被告因違反毒品危害防制條例等案件，經檢察官提起公訴（
107年度偵字第28078號、108年度偵字第3504號、108年度偵字第
4099號），本院判決如下：
    主  文
甲○○犯如附表一所示共同運輸第二級毒品罪，共叁罪，各處如
附表一科刑與沒收欄所示之刑與沒收，有期徒刑部分應執行有期
徒刑拾壹年。
    事  實
一、甲○○與真實姓名年籍不詳、綽號「ＤＥＮＩＳＥ　ＣＨＥＮ」之人（無
    證據證明未滿十八歲，下逕稱陳某），與其他不詳人士等（
    均無證據證明未滿十八歲），均明知「古柯」屬毒品危害防
    制條例第二條第二項第二款所定之第二級毒品，並為行政院
    依懲治走私條例第二條第三項公告之「管制物品管制品項及
    管制方式」第一項第三款所列管制進出口物品，未經許可不
    得運輸進入我國境內。仍共同基於運輸第二級毒品、違反懲
    治走私條例、行使偽造準私文書犯意聯絡，推由甲○○以電子
    郵件商請秘魯共和國（下逕稱秘魯）不詳人士（無證據證明
    未滿十八歲）運輸含第二級毒品古柯成分之物品（下逕稱古
    柯）進入臺灣地區，並將運費等款項以西聯匯款之方式，透
    過不知情之京城商業銀行股份有限公司（下稱京城銀行）人
    員將款項匯往秘魯，並由該秘魯不詳人士在秘魯不詳處所，
    將古柯利用鋁箔、紙箱等材料包裝後，以ＢＡＲＺＡＮＯＶＡ　Ｓ．Ａ．Ｃ
    為寄件人（聯繫人ＳＩＬＶＩＡ　ＺＡＶＡＬＡ），利用不知情之秘魯Ｅｘ
    ｐｏｒｔａＦａｃｉａｌ郵務公司人員（下稱秘魯郵務公司）、中華郵
    政股份有限公司人員（下稱郵局，兩者統稱本案運送人），
    於附表一編號１、２、３、４「交寄時間」欄所示時間，將如附
    表一編號１、２、３、４「毒品內容與重量」欄所示古柯，以「
    Ｃｈａｒｌｅｓ　Ｓｍｉｔｈ」為收件人，運輸至臺灣地區後，再經郵局
    臺北郵件處理中心，遞送至甲○○門牌號碼臺北市○○區○○路○
    段○○○號七樓居所（下稱甲○○家），或由不知情之管理員代
    收，或由甲○○冒用「Ｃｈａｒｌｅｓ　Ｓｍｉｔｈ」名義（甲○○具中、美
    雙重國籍，其美利堅合眾國護照上記載之英文姓名即為甲○○
    之音譯：ＣＨＥＮＧ　ＥＮ　ＦＥＮＧ；另甲○○在臺灣地區教英文之別
    名為ＡＮＤＹ，均非Ｃｈａｒｌｅｓ　Ｓｍｉｔｈ），在簽收聯上偽造「Ｃｈａｒ
    ｌｅｓ　Ｓｍｉｔｈ」署押一次，足以表彰「Ｃｈａｒｌｅｓ　Ｓｍｉｔｈ」收受
    包裹之意（準私文書，下同，不贅），復將簽收聯交回郵局
    人員以行使，足以生損害於Ｃｈａｒｌｅｓ　Ｓｍｉｔｈ之人格權及郵局
    郵務管理之正確性（歷次交寄時間、包裹單號、毒品內容與
    重量、送達日期與地點、收受情形均詳如附表一編號１至４）
    。嗣一百零七年十一月十三日（因時差關係，臺灣快秘魯十
    三小時，秘魯當地寄件時間為西元二○一八年十一月十二日
    上午十一時五十八分許），秘魯不詳人士又以前述方式交寄
    如附表一編號５所示之古柯（詳細資料詳附表一），然運輸
    至臺灣地區時，遭財政部關務署臺北關松山分關人員察覺有
    異，報請相關單位辦理，復誘使甲○○至臺北市○○區○○○路○段
    ○○○號三樓郵局函件大樓親自領取。甲○○於一百零七年十一
    月二十一日下午八時五十分許至郵局函件大樓，持於前述領
    取時間前不詳時間，在臺灣地區不詳地點，利用不知情之不
    詳刻印人員（無證據證明未滿十八歲）盜刻之「李破崙」木
    質方形印章，在簽收聯蓋用一次，產生一枚偽造之「李破崙
    」印文，足以表彰李破崙收受包裹之意，復將簽收聯交回郵
    局人員以行使，足以生損害於李破崙之人格權及郵局郵務管
    理之正確性。偵查人員見計成，當場逮捕甲○○，並扣得附表
    二編號１第二級毒品古柯（驗餘淨重一五○五九‧八四公克）
    和附表三甲○○所有，包裝附表二第二級毒品古柯之包裝袋、
    序號三五三四○○○○○○○○○○六一○五、三五三四六○○○○○○○○○○○
    ○○號，門號○○○○○○○○○○號行動電話一支（含前述門號ＳＩＭ卡
    一枚）、李破崙印章一枚、郵務文件七頁，和附表四與本案
    無關之物。復循線至甲○○家起出附表五所示甲○○所有，供其
    犯本案之ＣｈａｒｌｅｓＳｍｉｔｈ訂購基本資料二頁、京城銀行匯出匯
    款單二張，和附表六所示與本案無關之物。又至甲○○苗栗縣
    後龍鎮豐富里新東路八三之一五租屋處起出附表七所示與本
    案無關之物。
二、案經法務部調查局臺北市調查處移送、臺北市政府警察局南
    港分局報告臺灣臺北地方檢察署（下稱北檢）檢察官偵查起
    訴。
    理  由
壹、程序方面：按被告以外之人於審判外之陳述，雖不符刑事訴
    訟法第一百五十九條之一至第一百五十九條之四之規定，而
    經當事人於審判程序同意作為證據，法院審酌該言詞陳述或
    書面陳述作成時之情況，認為適當者，亦得為證據。當事人
    或辯護人於法院調查證據時，知有第一百五十九條第一項不
    得為證據之情形，而未於言詞辯論終結前聲明異議者，視為
    有前項之同意。刑事訴訟法第一百五十九條之五第一項、第
    二項定有明文。本案下列所引用被告以外之人於審判外所為
    之陳述，部分固為傳聞證據，然經檢察官、被告甲○○及辯護
    人同意作為證據，本院審酌該等被告以外之人於審判外所為
    陳述之作成情況，均係出於自由意志，並非違法取得，且與
    待證事實具有關連性，證明力亦無顯然過低或顯不可信之情
    形，認以之作為證據使用均屬適當，應認均有證據能力。而
    非供述證據，無違法取得情事，且與本案待證事實具有證據
    關連性，均應認有證據能力。
貳、實體部分：
一、訊據被告對上開事實坦承不諱，且有附表一各編號「證據出
    處」欄所示證據可佐其任意性自白與事實相符。而被告所運
    輸遭當場查扣之附表一編號５「毒品內容及重量」欄所示之
    物，經送法務部調查局鑑定，含第二級毒品古柯成分，其淨
    重一五○六二．七二公克（空包裝總重三六三．三○公克），驗
    餘淨重一五○五九．八四公克，有法務部調查局鑑定書在卷可
    稽（北檢一百零八年度偵字第四○九九號卷第五五頁參照）
    。該局以氣相層析質譜儀分析法為鑑定，其結果信而有徵，
    益證被告附表一所示歷次運輸第二級毒品犯行。事證明確，
    應予論處。
二、按古柯屬毒品危害防制條例第二條第二項第二款所定之第二
    級毒品，並為行政院依懲治走私條例第二條第三項公告之「
    管制物品管制品項及管制方式」第一項第三款所列管制進出
    口物品，未經許可不得運輸進入我國境內。次按被告所運輸
    、私運進口之第二級毒品，均已進入臺灣地區，附表一編號
    ５犯行，雖未及遞送至甲○○家並交付陳某，其運輸、私運進
    口行為仍屬既遂。核被告所為，附表一編號１係犯毒品危害
    防制條例第四條第二項之運輸第二級毒品罪、懲治走私條例
    第二條第一項之私運管制物品進口罪、刑法第二百十六條、
    第二百十條之行使偽造準私文書罪，附表一編號２係犯毒品
    危害防制條例第四條第二項之運輸第二級毒品罪、懲治走私
    條例第二條第一項之私運管制物品進口罪，附表一編號３至５
    係犯毒品危害防制條例第四條第二項之運輸第二級毒品罪、
    懲治走私條例第二條第一項之私運管制物品進口罪、刑法第
    二百十六條、第二百十條之行使偽造準私文書罪（僅一罪）
    。而被告持有所運輸第二級毒品之犯行，為運輸第二級毒品
    犯行所吸收，不另論罪。被告偽造Ｃｈａｒｌｅｓ　Ｓｍｉｔｈ署押（雖
    被告一度於檢察官訊問時供稱由陳某代收，但並無其他證據
    可佐，爰以審判時之自白為準）、李破崙印章、「李破崙」
    印文犯行，係偽造簽收單準私文書之階段，被告偽造簽收單
    準私文書後持向郵局人員行使，其偽造之低度行為為行使之
    高度行為所吸收，均不另論罪。被告與秘魯不詳人士、陳某
    及其他不詳人士（被告於偵查中曾提及集團內有其餘不詳角
    色，但其分工與真實身分均不明）有犯意聯絡行為分擔，應
    依刑法第二十八條規定，論以共同正犯。被告利用不知情之
    京城銀行人員將運費等款項匯往秘魯，利用不知情的本案運
    送人為運輸毒品、違反懲治走私條例犯行，利用不知情刻印
    人員盜刻李破崙印章，為間接正犯。被告附表一編號１，分
    別係以一行為觸犯運輸第二級毒品及私運管制物品進口罪與
    行使偽造準私文書罪，為想像競合犯，應依刑法第五十五條
    規定，從一重之運輸第二級毒品罪處斷。被告附表一編號２
    ，分別係以一行為觸犯運輸第二級毒品及私運管制物品進口
    罪（沒有偽造簽收單），為想像競合犯，應依刑法第五十五
    條規定，從一重之運輸第二級毒品罪處斷。被告所犯附表一
    編號３至５犯行，因係一次付運費至秘魯，而由秘魯不詳人士
    分三次付郵，按社會民眾認知，應屬一個法律上接續行為，
    較符合人民法感情。是被告所犯附表一編號３至５犯行，係以
    一行為犯三次運輸第二級毒品及三次私運管制物品進口、與
    一次行使偽造準私文書罪，應從一重運輸第二級毒品罪處斷
    。被告前開犯行犯意個別，行為互殊，應分論併罰（簡單說
    ，附表一編號１一個罪，２一個罪，３至５一個罪），起訴書認
    係五罪，辯護人認僅一罪，均不足採。再按「犯第四條至第
    八條之罪於偵查及審判中均自白者，減輕其刑。」毒品危害
    防制條例第十七條第二項定有明文，被告所犯前揭三個運輸
    第二級毒品犯行，於偵查及審判中均已坦認，有毒品危害防
    制條例第十七條第二項偵審均自白之適用，爰均依上開規定
    減輕。應依刑法第六十五條第二項規定，將無期徒刑減為二
    十年以下十五年以上有期徒刑。而毒品危害防制條例第十七
    條第一項之規定，該條項所謂「供出毒品來源，因而查獲」
    ，係指被告翔實供出毒品來源之具體事證，因而使有偵查犯
    罪職權之公務員知悉而對之發動偵查，並因而查獲者而言。
    被告雖然供出案外人陳某，但經本院查詢，迄今均無證據證
    明有因此查獲之情事，此有本院公務電話紀錄可參（本院卷
    第二○九至二一三頁參照）故不符合毒品危害防制條例第十
    七條第一項減刑要件。至於被告辯稱其行為良好，有正當工
    作，對於犯行均坦承不諱，深表悔悟，且係因其精通英文，
    陳某才要求其與秘魯賣家溝通訂購古柯，且相關資金亦由陳
    某提供、古柯到達臺灣後亦交由陳某，其僅為輔助之角色，
    請斟酌刑法第五十九條規定，遞減其刑等語。但因被告運輸
    之第二級毒品甚多（根據相關郵務、報關資料，附表一編號
    １至５，每次都高達十五公斤），且依被告偵查中所言，其運
    輸該等古柯，係預備製造第一級毒品（只是無積極證據足證
    已經著手而未遂、甚至既遂。而製造第一級毒品不罰預備）
    ，毫無法重情輕可言。茲審酌被告運輸毒品之數量、純度，
    動機、目的、具有高知識水平（美利堅合眾國醫學院醫學系
    畢業），出身高社經地位家庭，並無因家庭不健全以致觀念
    行為偏差，卻不知珍惜回饋，罔顧一旦製毒完成，流入臺灣
    地區，將造成眾多我國民眾受害、家庭破碎、衍生各類案件
    而為此萬國公罪，並無任何可憫之處，與檢察官之具體求刑
    及其他一切情狀，量處如主文所示之刑，並定其應執行刑，
    以資儆懲。
三、未扣案之附表一編號１至４「沒收」欄所示古柯，無證據證明
    已滅失，應與扣案如附表一編號５所示之毒品古柯，一併依
    毒品危害防制條例第十八條第一項前段規定，不問屬於犯人
    與否，沒收銷燬之。扣案如附表三、五所示之物，為供被告
    包裝、運輸第二級毒品而犯同條例第四條之罪所用之物，應
    依同條例第十九條第一項規定，不問屬於犯人與否，沒收。
    京城銀行匯出匯款單原本、郵局簽收單原本、未扣案之編號
    ＥＺ○○○○○○○○○ＰＥ郵務文件二張因無證據證明已滅失，且為被
    告犯本案運輸毒品罪所用之物，亦應依同條例第十九條第一
    項規定，不問屬於犯人與否，沒收。而郵局簽收單上偽造之
    Ｃｈａｒｌｅｓ　Ｓｍｉｔｈ署押，李破崙印文，均連同簽收單一併沒收
    ，無庸另依刑法第二百十九條規定沒收。至於扣案盜刻之李
    破崙印章，係偽造印章，則依刑法第二百十九條規定沒收。
    附表四、六、七所示之物，無證據可證明與本案有關連性，
    爰均不予宣告沒收。犯罪所得方面，被告雖一度於檢察官訊
    問時陳述收一次貨可獲取新臺幣九萬元，但目前無其他證據
    可佐，爰以審判時自白為準，故無可宣告沒收。
據上論斷，應依刑事訴訟法第二百九十九條第一項前段，毒品危
害防制條例第四條第二項、第十七條第二項、第十八條第一項前
段、第十九條第一項，懲治走私條例第二條第一項，刑法第十一
條前段、第二十八條、第二百十六條、第二百十條、第五十五條
、第五十一條第五款、第二百十九條、第二百二十條第一項，判
決如主文。
本案經檢察官羅韋淵提起公訴，劉承武到庭執行職務。
中　　華　　民　　國　  108  　年　 　6　　月　　5　　日
                  刑事第一庭審判長  法  官   李殷君
                                    法  官   林鈺珍
                                    法  官   姚念慈
以上正本證明與原本無異。
如不服本判決應於收受送達後十日內向本院提出上訴書狀，並應
敘述具體理由；其未敘述上訴理由者，應於上訴期間屆滿後二十
日內向本院補提理由書（均須按他造當事人之人數附繕本）「切
勿逕送上級法院」。
                                    書記官   程于恬 
中　　華　　民　　國　 108　　年　　6 　　月　　6 　　日
附表一：
編號 匯款日期與金額 包裹單號 交寄時間 運送人 毒品內容及重量 送達日期與地點 有無偽造文書 沒收 科刑與沒收 法條 證據出處 ⒈ 一百零七年六月十一日，共匯款美元七百八十一元 ＥＺ○○○○○○○○○ＰＥ 一百零七年六月二十七日（因時差關係，臺灣快秘魯十三小時【下同，不贅】，秘魯當地寄件時間為西元二○一八年六月二十六日下午五時二十分許） 秘魯郵務公司、郵局 ⑴十五公斤古柯 ⑵○‧一公斤古柯 一百零七年七月十四日投遞至臺北市○○區○○路○段○○○號七樓 有 ①未扣案十五公斤古柯 ②未扣案○‧一公斤古柯 ③未扣案包裝十五公斤、   ○‧一公斤古柯之包裝   袋 ④扣案ＳＡＭＳＵＮＧ牌智慧型手機，內含○九   ○○○○○○○○ＳＩ   Ｍ一枚（序號三五三四　○○○○○○○○○○　六一○五、三五三四六　○○○○○○○○○○○○○） ⑤未扣案編號ＥＥ９００   ３０６０４７ＰＥ郵局　簽收單一張 ⑥未扣案京城銀行一百零七年六月十一日匯出匯款單一張 有期徒刑陸年，如左揭沒收欄編號①至②所示古柯均沒收銷燬之；編號③至⑥所示之物均沒收。 懲治走私條例第二條第一項，毒品危害防制條例第四條第二項、第十八條第一項前段、第十九條第一項，刑法第二百十六條、第二百十條、第二百二十條第一項。 北檢一百零七年度偵字第二八○七號卷第九三至九七頁、第一三五至一三六頁、第一七三至一七九頁、第二○七頁、第二一五頁、第二八七至二八九頁、第三○七至三○九頁、第三三三至三三九頁、第三八一頁、第三八九至三九二頁，北檢一百零八年度偵字第四○九九號卷第三九至四五頁、第九四至一二一頁，北檢一百零八年度偵字第三五○四號卷第一一九至一二九頁，本院卷第三至三六頁、第八五至八頁、第二二一至二四一頁 ⒉ 一百零七年十月十一日，共匯款美元七百八十一元 ＣＰ９００２ ２１１３４ＰＥ 一百零七年十月十八日（秘魯當地寄件時間為西元二○一八年十月十七日下午五時二十三分許） 秘魯郵務公司、郵局 十五公斤古柯 民國一百零七年十一月六日投遞至臺北市○○區○○路○段○○○號七樓 無 ①未扣案十五公斤古柯 ②未扣案包裝十五公斤古柯之包裝袋 ③扣案ＳＡＭＳＵＮＧ牌智慧型手機，內含○九   ○○○○○○○○ＳＩ   Ｍ一枚（序號三五三四　○○○○○○○○○○　六一○五、三五三四六　○○○○○○○○○○○○○） ④未扣案編號ＣＰ９００   ２２１１３４ＰＥ郵局　簽收單一張 ⑤扣案編號ＣＰ９００２   ２１１３４ＰＥ郵務文件三張 ⑥扣案京城銀行一百零七年十月十一日匯出匯款單一張 ⑦未扣案京城銀行一百零七年十月十一日匯出匯款單一張 有期徒刑陸年，如左揭沒收欄編號①所示古柯沒收銷燬之；編號②至⑦所示之物均沒收。 懲治走私條例第二條第一項，毒品危害防制條例第四條第二項、第十八條第一項前段、第十九條第一項。 北檢一百零七年度偵字第二八○七八號卷第二三至二五頁、第三五至四三頁、第九三至九七頁、第一三五至一三七頁、第一八九至一九六頁、第二○九頁、第二八七至二八九頁、第三○七至三○九頁、第三三三至三三九頁、第三八一頁、第三八五至三八八頁，北檢一百零八年度偵字第四○九九號卷第三九至四五頁、八六至九四頁、第一三七頁，本院卷第三一至三六頁、第八五至八九頁、第二二一至二四一頁 ⒊ 一百零七年十月二十三日，共匯款美元二千三百零五元 ＥＥ９００３ １６０９２ＰＥ 一百零七年十月二十九日（秘魯當地寄件時間為西元二○一八年十月二十九日上午九時二十四分許） 秘魯郵務公司、郵局 十五公斤古柯 民國一百零七年十一月九日投遞至臺北市○○區○○路○段○○○號七樓 無 ①未扣案十五公斤古柯 ②未扣案十五公斤古柯 ③第二級毒品古柯（驗餘　淨重一五○五九‧八四　公克） ④未扣案包裝十五公斤古柯之包裝袋 ⑤未扣案包裝十五公斤古柯之包裝袋 ⑥包裝十五公斤古柯之包裝袋 ⑦扣案ＳＡＭＳＵＮＧ牌智慧型手機，內含○九   ○○○○○○○○ＳＩ   Ｍ一枚（序號三五三四　○○○○○○○○○○　六一○五、三五三四六　○○○○○○○○○○○○○） ⑧未扣案編號ＥＥ９００   ３１６０９２ＰＥ郵局　簽收單一張 ⑨扣案京城銀行一百零七年十月二十三日匯出匯款單一張 ⑩未扣案京城銀行一百零七年十月二十三日匯出匯款單一張 ⑪未扣案編號ＥＥ９００   ３１６５４３ＰＥ郵局簽收單一張 ⑫扣案編號ＥＥ９００３   １６５４３ＰＥ郵務文件四張 ⑬未扣案編號ＥＥ９００   ３１７３２８ＰＥ郵局簽收單一張 ⑭未扣案編號ＥＥ９００   ３１７３２８ＰＥ郵務文件二張 ⑮Ｃｈａｒｌｅｓ　Ｓｍ　ｉｔｈ訂購基本資料二頁 ⑯偽造材質為木質，內容為「李破崙」之方形印章一枚 有期徒刑玖年，如左揭沒收欄編號①至③所示古柯均沒收銷燬之；編號④至⑯所示之物均沒收。 懲治走私條例第二條第一項，毒品危害防制條例第四條第二項、第十八條第一項前段、第十九條第一項，刑法第二百十六條、第二百十條、第二百二十條第一項、第二百十九條。 北檢一百零七年度偵字第二八○七八號卷第七至十一頁、第二六至二九頁、第三二頁、第三五至四三頁、第九三至九七頁、第一三五至一三七頁、第一八一至一八七頁、第一九七至二○○頁、第二○一至二○五頁、第二○七頁、第二一一頁、第二一七頁、第二八七至二八九頁、第三○七至三○九頁、第三三三至三三九頁、第三八一至三八三頁、第三九三至四○四頁，北檢一百零八年度偵字第四○九九號卷第三九至四五頁、第五五頁、第七五至八六頁、第一三五頁、第一三九至一五五頁，北檢一百零八年度偵字第三五○四號卷第九七頁、第一一九至一二九頁，本院卷第三一至三六頁、第八五至八九頁、第二二一至二四一頁 ⒋ 一百零七年十月二十三日，共匯款美元二千三百零五元 ＥＥ９００３ １６５４３ＰＥ 一百零七年十一月三日（秘魯當地寄件時間為西元二○一八年十一月二日下午七時三十二分許） 秘魯郵務公司、郵局 十五公斤古柯 民國一百零七年十一月十四日投遞至臺北市○○區○○路○段○○○號七樓 無     ⒌ 一百零七年十月二十三日，共匯款美元金二千三百零五元 ＥＥ９００３ １７３２８ＰＥ 一百零七年十一月十三日（秘魯當地寄件時間為西元二○一八年十一月十二日上午十一時五十八分許） 秘魯郵務公司、郵局 十五公斤古柯 民國一百零七年十一月二十一日由甲○○至臺北市○○區○○○路○段○○○號三樓領取 有     

附表二：⒈第二級毒品古柯（淨重：一五○六二‧七二公克，驗餘
淨重一五○五九‧八四公克）

附表三：
  ⒈包裝附表二第二級毒品古柯之包裝袋
  ⒉序號三五三四○○○○○○○○○○六一○五、三五三四六○○○○○○○○○○○○
    ○號，門號○○○○○○○○○○號行動電話一隻
  ⒊李破崙印章一枚
  ⒋郵務文件七頁

附表四：
  ⒈紙條四張
  ⒉汽車作業傳票一頁
  ⒊乒乓球四顆
  ⒋證件二張

附表五：
  ⒈京城銀行匯出匯款單二張
  ⒉Ｃｈａｒｌｅｓ　Ｓｍｉｔｈ訂購基本資料二頁

附表六：
  ⒈電子秤一台
  ⒉化學資料－１六張
  ⒊化學資料－２七張
  ⒋化學資料－３三張
  ⒌化學資料－４一本
  ⒍化學資料－５一本
  ⒎化學資料－６一本
  ⒏化學資料－７一本
  ⒐房屋租賃契約書一本
  ⒑手寫札記九張
  ⒒記事本－１一本
  ⒓記事本－２一本
  ⒔小磅秤一個
  ⒕玩具手槍一支
  ⒖工具－１（電鑽）一個
  ⒗工具－２（鋸子架）一個
  ⒘過濾袋二包
  ⒙亞太ＳＩＭ卡一個
  ⒚記憶卡一個
  ⒛瓦斯噴槍架一支

附表七：
  ⒈煤油空統一桶
  ⒉無水碳酸鈉一包
附錄本案論罪科刑法條全文：
毒品危害防制條例第四條第二項製造、運輸、販賣第二級毒品者
，處無期徒刑或七年以上有期徒刑，得併科新臺幣一千萬元以下
罰金。

懲治走私條例第二條私運管制物品進口、出口者，處七年以下有
期徒刑，得併科新臺幣三百萬元以下罰金。前項之未遂犯罰之。
第一項之管制物品，由行政院依下列各款規定公告其管制品項及
管制方式：
一、為防止犯罪必要，禁止易供或常供犯罪使用之特定器物進口
    、出口。
二、為維護金融秩序或交易安全必要，禁止偽造、變造之各種貨
    幣及有價證券進口、出口。
三、為維護國民健康必要，禁止、限制特定物品或來自特定地區
    之物品進口。
四、為維護國內農業產業發展必要，禁止、限制來自特定地區或
    一定數額以上之動植物及其產製品進口。
五、為遵守條約協定、履行國際義務必要，禁止、限制一定物品
    之進口、出口。

刑法第二百十條偽造、變造私文書，足以生損害於公眾或他人者
，處五年以下有期徒刑。

刑法第二百十六條行使第二百一十條至第二百一十五條之文書者
，依偽造、變造文書或登載不實事項或使登載不實事項之規定處
斷。